Inventaris van het archief van het Staatsbedrijf der Posterijen, Telegrafie en Telefonie (PTT): Hoofdbestuur, (1893) 1927-1939 (1953)
Nationaal Archief, Den Haag
- Centraal geregistreerde stukken, A
  - Correspondentie, I
    - PTT Algemeen, 4
      - Tarieven PTT, 4.4
        - Stukken betreffende tarieven voor recht wegens expresse bestellingen, 1929-1938, 604; 1 omslag
        - Stukken betreffende tarieven voor drukwerken die als bijlage verzonden worden met bij abonnement gefrankeerde periodieke nieuwsbladen, 1928-1933, 605; 1 omslag
        - Stukken betreffende tarieven voor luchtpost en luchtpakketpost in binnen- en buitenland, 1927-1939., 606; 1 pak
          Per land in alfabetische volgorde van de desbetreffende landen
        - Stukken betreffende wijziging van de tarieven voor het verzenden van monsters binnen Nederland, 1928-1929., 607; 1 omslag
        - Stukken betreffende tarieven voor port van nieuwsbladen en tijdschriften, 1926-1939., 608; 1 pak
        - Stukken betreffende tarieven voor pakketpost, 1927-1935., 609
          Per land in alfabetische volgorde. 1 pak
        - Stukken betreffende tarieven voor grootgebruikers van incassodiensten, 1933-1933, 610; 1 omslag
        - Stukken betreffende tarieven voor postwissels, 1927, 1936., 611; 1 omslag
        - Stukken betreffende tarieven voor het verzenden van perskopij en akten, 1930-1937, 612; 1 omslag
        - Stukken betreffende tarieven voor het verzenden van pakjes van en naar Nederlands Indië, 1934-1938, 613; 1 omslag
        - Stukken betreffende tarieven voor het verzenden van perskopij, 1938., 614; 1 omslag
          In inv.nr. 612 bevinden zich ook stukken betreffende perskopij
        - Stukken betreffende het vaststellen en wijzigen van telegraaf- en telefoontarieven, 1928-1939, 615; 1 pak
        - Stukken betreffende het vaststellen en wijzigen van telegraaf- en telefoontarieven m.b.t. diverse landen, 1928-1939., 616; 1 pak
        - Stukken betreffende het vaststellen en wijzigen van telegraaf- en telefoontarieven m.b.t. Nederlands-Indië, 1928-1939., 617; 1 pak
        - Stukken betreffende tarieven voor lokale telegrammen en telegrammen in het Europees verkeer, 1931-1936, 618; 1 pak
        - Stukken betreffende tarieven voor dringende, meervoudige- en uitgestelde telegrammen, 1928-1937, 619; 1 omslag
        - Stukken betreffende tarieven voor verreschrijfverbindingen, 1927-1939, 620; 1 omslag
        - Stukken betreffende tarieven voor code- en cijfertelegrammen, 1938, 621; 1 omslag
        - Stukken betreffende tarieven voor telegrafie huur- en uurlijnen, 1933-1934, 622; 1 omslag
        - Stukken betreffende tarieven voor telefonie, 1928., 623; 1 pak
        - Stukken betreffende tarieven voor telefonie, 1929-1937., 624; 1 pak
          Bevat exemplaren van de volgende boekwerkjes: 'De herziening der locale telefoontarieven', 'De herziening der rijkstelefoontarieven', 'De toekomstige ontwikkeling der telefonie in Nederland', 'Stenografisch verslag van de bijeenkomst inzake herziening ter Rijkstelefoontarieven' en 'Gesprekkentarief of vast abonnement'
        - Stukken betreffende tarieven voor telefonie in internationaal verkeer, 1927-1939., 625; 1 pak
          Alfabetisch per land geordend.
          Bevat ook geografische kaarten
        - Stukken betreffende tarieven voor lokaal telefoonverkeer te Borgercompagnie, 1927, 626; 1 omslag
        - Stukken betreffende tarieven voor interlokaal telefoonverkeer, 1928-1939., 627; 1 omslag
          Bevat grafieken
        - Stukken betreffende tarieven voor telefonie huur- en uurlijnen, 1927-1939, 628; 1 omslag
        - Stukken betreffende tarieven voor telefoonaansluitingen, 1927-1939., 629; 1 pak
          Bevat schetstekeningen en geografische kaarten.
        - Stukken betreffende tarieven voor doorverbindingen, 1928-1937, 630; 1 omslag
        - Stukken betreffende tarieven voor telefoongesprekken, 1927-1938., 631; 1 pak
          Bevat een geografische kaart en grafieken
        - Stukken betreffende tarieven voor abonnements, pers, nacht- en interlocale gesprekken, 1927-1938, 632; 1 omslag
        - Stukken betreffende tarieven voor grensverkeer met België en Duitsland, 1927-1938., 633; 1 pak
          Bevat geografische kaarten
        - Stukken betreffende tarieven voor eindversterkers op telefoonaansluitingen, 1926-1933, 634; 1 omslag
        - Stukken betreffende tarieven voor telefoonlijnen voor radio uitzendingen, 1934-1938, 635; 1 pak
        - Stukken betreffende tarieven voor poolwisselaars, 1926-1937., 636; 1 omslag
        - Stukken betreffende tarieven voor het beschikbaarstellen van geleidingen voor alarmering van de politie bij bankovervallen te Gouda, 1931-1932, 637; 1 omslag
        - Stukken betreffende tarieven voor verzamelgesprekken, 1934., 638; 1 omslag
        - Stukken betreffende tarieven voor draadloze telegrafie, 1927-1937, 639; 1 pak
        - Stukken betreffende tarieven voor beeldtelegrafie, 1930-1937., 640; 1 pak
        - Stukken betreffende tarieven voor draadloze telefonie, 1930-1938., 641; 1 pak
        - Stukken betreffende tarieven voor de uitzending van zakelijke berichten, 1934-1937, 642; 1 omslag
        - Stukken betreffende tarieven voor het verstrekken van duplicaten van grammofoonplaten waarop gesprekken zijn vastgelegd, 1935, 643; 1 omslag
        - Stukken betreffende tarieven voor levering van postwissel-formulieren, 1928, 644; 1 omslag
      - Reclame en propaganda, 4.5
        - Stukken betreffende eigen reclame van de PTT, uitwisseling van reclame tussen de PTT en de Nederlandse Spoorwegen en gecombineerde reclame met de gemeentelijke telefoondiensten van Amsterdam, Rotterdam en Den Haag, 1928-1938., 645; 1 omslag
        - Stukken betreffende propaganda ter bevordering van PTT verkeer, 1927-1938., 646; 1 pak
          Bevat schetstekeningen en exemplaar van de brochure 'Hoe help ik de post en mijzelf?'
        - Stukken betreffende onderricht in telefoneren op scholen en telefoononderwijs voor volwassenen, 1934-1939., 647; 1 pak
          Bevat diverse handleidingen voor het telefoneren op scholen
      - Postmuseum, 4.6
        - Stukken betreffende het Nederlands en Belgisch Postmuseum en de Stichting 'Het Nederlands Postmuseum', 1930-1937., 648; 1 omslag
          Bevat een foto die gemaakt is bij de installatie van het Dagelijks Bestuur en de directeur van het Nederlands Postmuseum
        - Stukken betreffende schenkingen en aankopen ten behoeve van het Nederlands Postmuseum, 1930-1939, 649; 1 omslag
      - Censuur en militaire zaken, 4.7
        - Stukken betreffende censuur post, 1937-1939., 650; 1 omslag
        - Stukken betreffende censuur telegraaf, 1930., 651; 1 omslag
        - Stukken betreffende overheidsmaatregelen in verband met de oorlogstoestand, 1939, 652; 1 omslag
        - Stukken betreffende het verzenden van administratieve bescheiden ingeval van het waarschuwingstelegram, 1934-1939., 653; 1 omslag
        - Stukken betreffende de instructie voor het in veiligheid brengen van kassen en archieven, 1927-1939, 654; 1 omslag
    - Postcheque- en Girodienst en nevendiensten, 5
      - Postcheque- en Girodienst, 5.1
        - Stukken betreffende de instelling van een Gemeentelijke Girodienst, 1929-1939., 655; 1 pak
          Bevat rapport van de commissie ingesteld bij beschikking van de ministers van waterstaat en van financiën d.d. 21/28 mei 1932 betreffende gemeentelijke girodiensten en het verrichten van girowerkzaamheden door spaarbanken
        - Stukken betreffende de Nederlandse deelname aan het congres ter bevordering van de samenwerking op het gebied van internationaal giroverkeer te Warschau in 1932, 1932, 656; 1 omslag
        - Stukken betreffende de wijziging van het Girobesluit, 1927-1934, 657; 1 omslag
        - Stukken betreffende de uitbetaling van cheques, 1931-1937., 658; 1 omslag
        - Stukken betreffende het automatisch gireren van postwisselgelden, remboursementgelden, telefoongelden, kwitanties, Rijks- en Gemeentegelden, 1927-1937., 659; 1 pak
        - Stukken betreffende de belegging van PCGD gelden, 1928-1938., 660; 1 omslag
          Bevat ook stukken betreffende de instelling van een centrale beleggingsraad
        - Stukken betreffende de rentevergoeding van de Postcheque- en Girodienst aan rekeninghouders, 1927-1929., 661; 1 omslag
        - Stukken betreffende het (internationaal) reispostchequeboekje, onder meer uitbetalingen op reispostchequeboekjes op poststations aan rekeninghouders, 1931-1938., 662; 1 omslag
        - Stukken betreffende de uitbetaling van pensioenen via de Postcheque- en Girodienst. Betreft onder meer de Indische pensioenen, 1927-1935, 663; 1 omslag
        - Stukken betreffende de dienstuitvoering van de Postcheque- en Girodienst op de hulppostkantoren, 1929-1930., 664; 1 omslag
        - Stukken betreffende de aanschaffing van boekhoudmachines voor de mechanische verwerking van giro overschrijvingen door de Postcheque- en Girodienst, 1931., 665; 1 omslag
          Bevat ook het rapport van de bezoeken aan de Postcheckämter te Hamburg en Frankfurt am/Main in april 1931 van de onderdirecteur van de Postcheque en Girodienst
        - Stukken betreffende de regeling van het overwerk bij de Postcheque- en Girodienst, 1931-1939, 666; 1 pak
        - Stukken betreffende de instelling van een dienstcommissie voor het personeel werkzaam bij de Postcheque- en Girodienst, 1938-1939, 667; 1 omslag
        - Stuk betreffende de regeling van de zaterdagmiddagdienst op de girokantoren, 1938., 668; 1 omslag
        - Stukken betreffende de invoering van het internationaal giroverkeer met diverse landen binnen en buiten Europa, 1927-1936, 669; 1 pak
      - Rijkspostspaarbank, 5.2
        - Stukken betreffende de verstrekking van een hypotheek aan kantoorhouders, 1939, 670; 1 omslag
        - Stukken betreffende de overname van de Oostenrijkse Postsparkasse door de Duitse Postsparkasseamt, 1938-1939, 671; 1 omslag
        - Stukken betreffende de uitvoering van de dienst der Rijkspostspaarbank op de poststations, 1927-1936, 672; 1 omslag
        - Stukken betreffende een juiste toepassing van het spaarbankgeheim bij de controle van de saldi van steuntrekkers, 1934-1935, 673; 1 omslag
        - Stukken betreffende de regeling van de samenwerking tussen de Rijkspostspaarbank en de Postcheque- en Girodienst, 1927-1937, 674; 1 pak
      - Uitvoering verzekeringswetten door PTT-diensten, 5.3
        - Stukken betreffende de inschakeling van de postkantoren bij de uitreiking van ziektemeldingsformulieren en het uitbetalen van het ziektegeld, 1930-1938, 675; 1 pak
      - Uitvoering belastingwetten door PTT-diensten, 5.4
        - Stukken betreffende de invordering van gelden voor zegel- en legesbrieven op de postkantoren, 1930, 676; 1 omslag
        - Stukken betreffende de verkoop van gezegeld papier op de postkantoren, 1931., 677; 1 omslag
          Betreft o.a. formaatzegels
        - Stukken betreffende de opheffing van de verkoop van plak- en beursbelastingzegels op de postkantoren, 1937, 678; 1 omslag
        - Stukken betreffende de verkoop van houders voor rijwielbelastingplaatjes op postkantoren, 1932-1934, 679; 1 omslag
        - Stukken betreffende de verkoop van de beursbelastingzegels en andere plakzegels op de postkantoren, 1931, 680; 1 omslag
        - Stukken betreffende de opheffing van de verkoop van statistiekzegels op postkantoren, 1931, 681; 1 omslag
        - Stukken betreffende de betaling van belasting op postkantoren en aan postbodes tijdens de bestelling aan huis, 1927-1939, 682; 1 pak
        - Stukken betreffende de werkzaamheden van de sub ontvangers der accijnzen op postkantoren, 1927-1937, 683; 1 pak
        - Stukken betreffende de verstrekking van tabaksaccijnszegels op de post- telegraaf- en telefoonkantoren, 1934-1939, 684; 1 omslag
        - Stukken betreffende de verkrijgbaarstelling van omzetbelastingzegels op de post- telegraaf- en telefoonkantoren 1933-1936, 685; 1 omslag
      - Reclame voor derden, 5.5
        - Stukken betreffende het aanbrengen van particuliere reclame op PTT objecten, 1930, 686; 1 omslag
        - Stukken betreffende de exploitatie van particuliere reclame op en in PTT objecten, 1927-1939, 687; 1 pak
        - Stukken betreffende het maken van reclame ten behoeve van liefdadigheids- of nuttige instellingen in Ptt gebouwen, 1932-1938, 688; 1 pak
        - Stukken betreffende het ophangen van reclamebiljetten van rijksinstellingen in postkantoren, 1934-1939, 689; 1 omslag
        - Stukken betreffende de voorwaarden waaraan reclamebiljetten, die in Ptt-kantoren worden opgehangen, moeten voldoen, 1930-1938, 690; 1 omslag
        - Stukken betreffende het drukken van reclame op postwaarden. 1927-1936, 691; 1 omslag
        - Stukken betreffende de opdracht een tekst te ontwerpen voor de bordjes boven de nieuwe hangbrievenbussen, 1936, 692; 1 omslag
        - Stukken betreffende het aanbrengen van particuliere reclame op postvoertuigen, 1929, 693; 1 omslag
        - Stukken betreffende het aanbrengen van particuliere reclame in poststempels, 1927-1939, 694; 1 pak
        - Stukken betreffende het aanbrengen van particuliere reclame op telegramformulieren, 1928, 695; 1 omslag
        - Stukken betreffende het plaatsen van particuliere reclame in de naamlijst van de telefoondienst, 1927-1939, 696; 1 omslag
        - Stukken betreffende het plaatsen van particuliere reclame in telefoongidsen, 1930-1937, 697; 1 omslag
        - Stukken betreffende het aanbrengen van particuliere reclame in PTT gebouwen, 1927-1937, 698; 1 pak
        - Stukken betreffende het plaatsen van weegschalen en automaten in postkantoren, 1929-1937, 699; 1 omslag
        - Stukken betreffende het aanbrengen van particuliere reclame op of bij PTT- gebouwen, 1929-1937, 700; 1 omslag
        - Stukken betreffende de plaatsing van schrijfmachine automaten in postkantoren, 1935-1938, 701; 1 omslag
        - Stukken betreffende de plaatsing van automaten voor het vastleggen op grammofoonplaten van het gesproken woord in de wachtkamers van de postkantoren, 1937-1939, 702; 1 omslag
      - Betalingsdiensten, 5.6
        - Stukken betreffende de uitgifte en intrekking van pasmunt op postkantoren, 1927-1939, 703; 1 pak
      - Centrale kantoormachine dienst, 5.7
        - Stukken betreffende de werkzaamheden van de kantoormachinecentrale, 1927-1937, 704; 1 omslag
      - Uitvoering arbeidswet door PTT-diensten, 5.8
        - Stukken betreffende de verkoop van huisarbeidwetformulieren op postkantoren, 1936, 705; 1 omslag
      - Adressenverstrekking, 5.9
        - Stukken betreffende het verstrekken van adressen door de postdienst aan het publiek, 1929-1933, 706; 1 omslag
    - Personeel, 6
      - Algemene regelingen, 6.1
        - Stukken betreffende de eedsaflegging, 1933-1938., 707; 1 omslag
        - Stukken betreffende de instelling van een persdienst voor het PTT bedrijf, 1929-1938., 708; 1 pak
          Bevat notulen van Hoofdbestuurs vergaderingen
        - Stukken betreffende artikelen in vakbladen met kritiek op de leiding van het PTT-bedrijf, 1930-1934, 709; 1 omslag
        - Stukken betreffende overzichten van het PTT-personeelsbestand, 1930-1939, 710; 1 pak
        - Stukken betreffende wijzigingen van diverse Organieke Besluiten PTT, 1927-1939, 711; 1 pak
        - Stukken betreffende de rangbevorderingsregeling technisch personeel en kantoorpersoneel PTT, 1929-1938, 712; 1 pak
        - Stukken betreffende rangen en functies van PTT personeel, 1929-1938, 713; 1 pak
        - Stukken betreffende de positieregeling van hulpbestellers en hulpjongelingen, 1928-1936, 714; 1 pak
        - Stukken betreffende rangen en functies van diverse categorieën PTT personeel en de tewerkstelling van reservepersoneel, 1929-1936., 715; 1 pak
          Bevat diverse besprekingsverslagen.
          Bevat het rapport "Invloed van de automatisering op de klasse indeling van de kantoren"
        - Stukken betreffende de vaststelling van instructies en dienstvoorschriften, 1927-1939, 716; 1 pak
        - Stukken betreffende voorschriften voor het gebruik van inktpotloden, 1929-1939, 717; 1 omslag
        - Stukken betreffende oprichting van een stichting voor kinderen van PTT ambtenaren, genaamd "Kinderfonds PTT", 1927-1939., 718; 1 omslag
          Bevat afschrift van de stichtingsakte van het PKF
        - Stukken betreffende het treffen van regelingen voor de woekerbestrijding, 1927-1935., 719; 1 pak
          Bevat het reglement voor de Gemeentebank van Leening te 's-Gravenhage, d.d.maart 1925
        - Stukken betreffende de stichting "Personeelsfonds PTT", 1931-1937., 720; 1 pak
          Bevat afschrift van de Stichtingsakte van het "Personeelsfonds PTT"
        - Stukken betreffende benoemingen tot onbezoldigd rijksveldwachter, 1927-1929, 721; 1 omslag
        - Stukken betreffende het coöperatief aankopen van goederen door PTT personeel, 1927-1939., 722; 1 pak
          Bevat de Statuten, het Huishoudelijk Reglement en de Voorjaarsprijscourant 1927 van de Coöperatieve Vereeniging "Voor Allen".
          Bevat de Statuten en het Huishoudelijk Reglement van Bestellers Inkoop Vereeniging "RACLUPO"
        - Stukken betreffende de regeling van spraakonderricht aan telefonisten, 1927-1934., 723; 1 pak
          Bevat het "Rapport en Advies betreffende de spraaktechnische voorzieningen bij de Telefonie" door K.Veldkamp, d.d. 1-12-1927
        - Stukken betreffende de indienstneming van onvolwaardige arbeidskrachten voor huis aan huis bestelling van ongeadresseerde drukwerken, 1929-1937, 724; 1 omslag
        - Stukken betreffende de instelling van de "Schakelcommissie voor Sociale Voorzieningen", 1938-1939, 725; 1 omslag
        - Stukken betreffende oprichting van het "Dr.Ir. M.H. Damme Studiefonds", 1938., 726; 1 omslag
          Bevat het Reglement van het Studiefonds d.d. 18-3-1938
      - Dienstverband, 6.2
        - Stukken betreffende geneeskundige onderzoeken en herkeu-ringen van kandidaat ambtenaren, 1927-1939, 727; 1 pak
        - Stukken betreffende de benoemingseisen voor bepaalde categorieën PTT personeel, 1937-1938, 728; 1 pak
        - Stukken betreffende de regelingen voor ontslag en voorwaardelijk ontslag van PTT-medewerkers, 1927, 729; 1 omslag
        - Stukken betreffende het betuigen van deelneming bij het overlijden van (gewezen) PTT ambtenaren, 1928-1938, 730; 1 omslag
      - Rechtspositie, 6.3
        - Stukken betreffende de rechtspositie van ambtenaren, 1927-1940, 731; 1 pak
        - Stukken betreffende de toepassing van de Arbeidswet 1919 op PTT personeel, 1927-1938, 732; 1 pak
        - Stukken betreffende wijzigingen en aanvullingen van de D.A.P.T.T. en de A.H.P.T.T. 1927-1938, 733; 1 pak
        - Stukken betreffende vaststellingen, wijzigingen en aanvullingen van het Arbeidsovereenkomstenbesluit PTT personeel, 1927-1937, 734; 1 pak
        - Stukken betreffende de inschakeling van de Permanente Commissie van Beroep bij strafzaken m.b.t. PTT personeel, 1927-1939, 735; 1 pak
        - Stukken betreffende de verlofregeling van hulppersoneel, 1927-1938, 736; 1 pak
        - Stukken betreffende de afwikkeling van verlof bij hulp- en reserve personeel, 1927-1939, 737; 1 pak
        - Stukken betreffende buitengewoon verlof voor werklieden in rijksdienst die niet vallen onder de voorschriften opgenomen in art. 59 D.A.P.T.T., 1927-1939, 738; 1 omslag
        - Stukken betreffende het controleren van PTT personeel op TBC, 1927-1939, 739; 1 pak
        - Stukken betreffende de toepassing van de ziektewet en de invoering van een verplichte ziekteverzekering voor PTT personeel, 1929-1939, 740; 1 pak
        - Stukken betreffende voorschriften in de D.A.P.T.T. met betrekking tot ziektecontrole bij PTT personeel, 1927-1937, 741; 1 pak
        - Stukken betreffende het opleggen van straffen aan PTT personeel bij misdrijven en de instelling van een Reclasseringscommissie, 1929-1938, 742; 1 pak
        - Stukken betreffende de verzekeringsplicht voor nachttelefo-nisten, 1928-1931, 743; 1 omslag
        - Stukken betreffende dienstvrijheid voor PTT personeel op nationale feestdagen en zaterdagmiddag en betreffende dienstruilingvoorschriften voor telefoon en telegraafpersoneel, 1927-1939., 744; 1 pak
        - Stukken betreffende het verlenen van een vrije avond per week aan PTT personeel, 1927-1938, 745; 1 pak
        - Stukken betreffende het verlenen van vergunning aan PTT personeel tot het verrichten van nevenbezigheden, 1929-1938, 746; 1 pak
        - Stukken betreffende werk en rusttijden voor Hoofdbestuursambtenaren, 1927-1939, 747; 1 pak
        - Stukken betreffende werk en rusttijden voor PTT personeel, 1929-1938, 748; 1 pak
        - Stukken betreffende de werktijden van technisch personeel bij de PTT, 1927-1939, 749; 1 omslag
        - Stukken betreffende de overwerkvergoeding voor PTT-personeel tijdens feestdagen, 1927-1939, 750; 1 pak
        - Stukken betreffende het betalen van vergoedingen voor het verrichten van zondags c.q. nachtdiensten, 1927-1939, 751; 1 pak
      - Bezoldiging, 6.4
        - Stukken betreffende wijzigingen en aanvullingen van het Bezoldigingsbesluit Burgelijke Rijksambtenaren 1925, het Organiek Besluit PTT 1928 en het Bezoldigingsbesluit 1934, 1927-1939., 752; 1 pak
        - Stukken betreffende de herziening van de salarissen van PTT-ambtenaren, 1927-1936, 753; 1 pak
        - Stukken betreffende de inhouding op salarissen i.v.m. beslaglegging op loon van PTT-personeel en de betaling bij ziekte van PTT-personeel, 1928-1937, 754; 1 pak
        - Stukken betreffende de vergoeding voor het gebruik van eigen rijwielen en motorrijwielen door PTT personeel, 1927-1939, 755; 1 pak
        - Stukken betreffende toelagen i.v.m. kastekorten, 1927-1939., 756; 1 pak
        - Stukken betreffende de vergoeding van reis en verblijfkosten bij tijdelijke werkzaamstelling buiten de standplaats van PTT personeel, 1927-1934, 757; 1 pak
      - Opleiding en scholing, 6.5
        - Stukken betreffende de specialisering van ambtenaren, 1933-1934, 758; 1 omslag
        - Stukken betreffende gelijkstelling van diploma's, 1929-1938., 759; 1 omslag
        - Stukken betreffende personeelsvorming, 1929-1938., 760; 1 pak
        - Stukken betreffende opleidingen en cursussen voor ambtenaren, 1929-1932, 761; 1 pak
        - Stukken betreffende de gewijzigde opleiding voor Baudot-manipulateur, 1926-1927, 762; 1 omslag
        - Stukken betreffende de opleiding voor de Hughesdienst, 1927., 763; 1 omslag
        - Stukken betreffende opleidingsmethoden voor de Morsedienst, 1937-1939, 764; 1 omslag
        - Stukken betreffende opleiding voor en overgang naar de postdienst van telegraafambtenaren, 1930-1939, 765; 1 pak
        - Stukken betreffende de uitbreiding van personeel bij de radiodienst, 1933-1938., 766; 1 pak
          Bevat rapporten van opleidingsmethoden voor de radiodienst
        - Stukken betreffende het geven van cursussen voor lager technisch personeel, 1930-1931, 767; 1 pak
        - Stukken betreffende de opleiding van bestellers tot chauffeurs, 1929-1938, 768; 1 omslag
        - Stukken betreffende de opleiding van instructeurs voor het geven van onderricht aan stokers van centrale verwarmingsinstallaties, 1929, 769; 1 omslag
        - Stukken betreffende opleidingen in machineschrijven, 1938-1939, 770; 1 omslag
        - Stukken betreffende de uitvoeringsbepalingen van het Organiek Besluit PTT m.b.t. de praktische vorming van tijdelijke ingenieurs der Telegrafie en Telefonie, 1930-1931, 771; 1 omslag
        - Stukken betreffende de theoretische en praktische vorming van jongelingen, 1930-1935, 772; 1 pak
        - Stukken betreffende een proefneming met de nieuwe opleidingsmethode voor zoemeren, 1932, 773; 1 omslag
        - Stukken betreffende de specialisering van hoger personeel i.v.m. de landelijke automatisering van het telefoonstelsel, 1931-1933, 774; 1 omslag